臺灣高等法院刑事裁定　　　　　　　　　 96年度抗字第504號
抗　告　人
即　受刑人　甲○○即陳鏗染）.
　　　　　　　　　　　樓
上列抗告人因違反就業服務法案件，不服臺灣臺北地方法院中華
民國96年4月30日96年度撤緩字第28號裁定，提起抗告，本院裁
定如下：
    主  文
抗告駁回。
    理  由
一、按於中華民國94年1月7日刑法修正施行（按係94年2月2日修
    正公布，95年7月1日施行）前，受緩刑之宣告，94年1月7日
    修正刑法施行後，仍在緩刑期內者，適用94年1月7日修正施
    行之刑法第75條、第75條之1及第76條規定。94年2月2日修
    正公布，95年7月1日施行之刑法施行法第6條之1，定有明文
    。次按受緩刑之宣告於緩刑期內因故意犯他罪，而在緩刑期
    內受得易科罰金之有期徒刑、拘役或罰金之宣告確定，足認
    原宣告之緩刑難收其預期效果，而有執行刑罰之必要者，得
    撤銷其宣告。94年2月2日修正公布，95年7月1日施行之刑法
    第75條之1第1項第2款，有明文規定。
二、經查，抗告人即受刑人甲○○（即陳鏗染）自92年5月間起
    ，至93年3月間止，犯就業服務法第64條第3項之常業圖利媒
    介外國人非法工作罪，經臺灣臺北地方法院以94年5月18日
    94年度簡字第269號判決，判處有期徒刑5月，如易科罰金以
    銀元3百元折算1日，緩刑3年，於94年3月14日確定。受刑人
    復於緩刑期內之95年9月1日，犯就業服務法第64條第2項之
    圖利媒介外國人非法工作罪，經臺灣臺中地方法院以96年2
    月26日96年度中簡字第560號判決，判處拘役30日，如易科
    罰金以新臺幣1千元折算1日，於96年3月19日確定等情，有
    本院被告前案紀錄表，及上開判決書，在卷可憑。受刑人有
    於緩刑期內，故意犯他罪，而在緩刑期內受得易科罰金之拘
    役宣告確定情事，至堪認定。而受刑人前後所犯之罪，其犯
    罪行為均係圖利媒介外國人非法工作，足認受刑人於緩刑期
    間，仍不知悔悟，我行我素，復犯相同類型之罪，原宣告之
    緩刑難收其預期效果，而有執行刑罰之必要，自合於修正後
    刑法第75條之1第1項第2款規定，應撤銷緩刑宣告。
三、原審依臺灣臺北地方法院檢察署檢察官之聲請，斟酌受刑人
    犯罪情狀，適用修正後刑法第75條之1第1項第2款規定，裁
    定撤銷受刑人之緩刑宣告，原裁定認事用法，洵無不合。受
    刑人抗告意旨，以臺灣臺中地方法院96年度中簡字第560號
    案件，係其於93年3月間所為，並非原判決認定之95年9月1
    日，不應因此撤銷緩刑宣告為由，指摘原裁定不當，提起抗
    告。受刑人於緩刑期間內故意犯罪，既經判決確定，而法院
    於聲請撤銷緩刑程序，僅審查受刑人是否合於撤銷緩刑之法
    定要件，並無另行審究認定原確定判決所認定事實之權責。
    受刑人據以提起抗告，並無理由，應予駁回。
四、據上論結，應依刑事訴訟法第412條，裁定如主文。
中　　華　　民　　國　　96　　年　　6 　　月　　6 　　日
　　　　　　　　　刑事第十三庭審判長法  官  曾德水
                                    法  官  王炳梁
                                    法  官  李錦樑
以上正本證明與原本無異。
不得再抗告。
                                    書記官  吳金來
中　　華　　民　　國　　96　　年　　6 　　月　　6 　　日
